臺灣新竹地方法院刑事宣示判決筆錄
                                    111年度金訴字第36號
公  訴  人  臺灣新竹地方檢察署檢察官
被      告  林囿瑾


上列被告因違反洗錢防制法等案件，經檢察官提起公訴（110年
度偵字第13467號）後，聲請改依協商程序而為判決，本院於中
華民國111年3月28日下午4 時在本院刑事庭第十五法庭宣示判決
，出席職員如下：
                                          法  官  黃怡文
                                          書記官  謝沛真
                                          通  譯  楊德光
法官起立朗讀判決主文、犯罪事實要旨、處罰條文，及告以上訴
限制、期間並提出上訴狀之法院，且諭知記載其內容：
一、主  文：
　　林囿瑾幫助犯洗錢防制法第十四條第一項之一般洗錢罪，處
    有期徒刑貳月，併科罰金新臺幣壹萬元，罰金如易服勞役，
    以新臺幣壹仟元折算壹日。未扣案犯罪所得新臺幣肆仟參佰
    肆拾貳元沒收，於全部或一部不能沒收或不宜執行沒收時，
    追徵其價額。
二、犯罪事實要旨：
　　林囿瑾可預見提供金融帳戶資料予他人使用，可能因此幫助他
    人從事詐欺行為而用以處理詐騙之犯罪所得，致使被害人及警
    方追查無門，竟不違背其本意，基於幫助他人詐欺取財及洗
    錢之不確定故意，於民國110年8月30日下午6時許，在新竹市○
    區○○路000號之商店，將其申辦之中國信託商業銀行帳號000
    -000000000000號帳戶（下稱中信銀行帳戶）、國泰世華商
    業銀行帳號000-000000000000號帳戶（下稱國泰銀行帳戶）
    及玉山商業銀行帳號000-0000000000000號帳戶（下稱玉山
    銀行帳戶）之金融卡及密碼提供予真實姓名年籍不詳之詐欺集
    團成員，並獲得現金新臺幣（下同）4342元之報酬，供詐騙
    集團匯入詐騙款項，而容任他人作為詐欺取財及洗錢之犯罪
    工具。嗣該詐騙集團成員取得上開3個帳戶之帳號後，即意
    圖為自己不法之所有，於如附表所示之時間，對如附表所示
    之人施用如附表所示之詐術，致如附表所示之人均陷於錯誤
    ，而於如附表所示之時間匯款如附表所示之金額至如附表所
    示之帳戶，旋遭提領或轉匯一空。嗣如附表所示之人察覺有
    異後報警處理，始查悉上情。
三、處罰條文：
　　刑法第30條第1項前段、洗錢防制法第2條第2款、第14條第1
    項及刑法第30條第1項前段、第339條第1項。
四、協商判決除有刑事訴訟法第455條之4第1項第1款於本訊問程
    序終結前，被告撤銷協商合意或檢察官撤回協商聲請者；第
    2款被告協商之意思非出於自由意志者；第4款被告所犯之罪
    非第455條之2第1項所定得以協商判決者；第6款被告有其他
    較重之裁判上一罪之犯罪事實者；第7款法院認應諭知免刑
    或免訴、不受理者情形之一，及違反同條第2項「法院應於
    協商合意範圍內為判決；法院為協商判決所科之刑，以宣告
    緩刑或2年以下有期徒刑、拘役或罰金為限」之規定者外，
    檢察官與被告均不得上訴。
五、如有前項得上訴之情形，得自收受宣示判決筆錄送達之日起
    20日內，向本院提出上訴書狀，上訴於第二審法院。
六、本案經檢察官廖啟村提起公訴，檢察官林李嘉到庭執行職務
    。
中　　華　　民　　國   111    年    3     月   28     日
                  刑事第三庭    書記官  謝沛真
                                法  官  黃怡文
以上正本證明與原本無異。
中　　華　　民　　國　　111 　年　　3 　　月　　29　　日
                                書記官  謝沛真　　　　　
附錄本案論罪科刑法條：
中華民國刑法第30條
幫助他人實行犯罪行為者，為幫助犯。雖他人不知幫助之情者，
亦同。
幫助犯之處罰，得按正犯之刑減輕之。
中華民國刑法第339條
意圖為自己或第三人不法之所有，以詐術使人將本人或第三人之
物交付者，處 5 年以下有期徒刑、拘役或科或併科 50 萬元以
下罰金。
以前項方法得財產上不法之利益或使第三人得之者，亦同。
前二項之未遂犯罰之。
洗錢防制法第2條
本法所稱洗錢，指下列行為：
一、意圖掩飾或隱匿特定犯罪所得來源，或使他人逃避刑事追訴
    ，而移轉或變更特定犯罪所得。
二、掩飾或隱匿特定犯罪所得之本質、來源、去向、所在、所有
    權、處分權或其他權益者。
三、收受、持有或使用他人之特定犯罪所得。
洗錢防制法第14條
有第二條各款所列洗錢行為者，處 7 年以下有期徒刑，併科新
臺幣 5 百萬元以下罰金。
前項之未遂犯罰之。
前二項情形，不得科以超過其特定犯罪所定最重本刑之刑。
附表：
編號 告訴人 施用詐術 匯款時間 匯款金額(新臺幣) 匯入帳戶 1 林愉庭 110年8月30日下午1時許，透過社群網站FACEBOOK及通訊軟體聯繫告訴人林愉庭，佯稱：能提供「蝦皮兼職任務群」之打工機會工作賺錢，要依指示匯款至指定帳戶云云。 ①110年8月30日下午6時56分許 ②110年8月30日下午7時2分許 ③110年8月30日下午7時10分許 ④110年8月30日下午7時19分許 ⑤110年8月30日下午7時26分許 ⑥110年8月30日下午7時40分許 ⑦110年8月30日下午8時3分許 ⑧110年8月31日上午9時55分許 ⑨110年8月31日下午12時57分許 ⑩110年8月31日下午1時13分許 ⑪110年8月31日下午1時27分許 ⑫110年8月31日下午2時30分許 ①2,190元 ②2,190元 ③4,980元 ④4,980元 ⑤1萬8,780元 ⑥3萬3,600元 ⑦3萬元 ⑧3萬元 ⑨3萬1,000元 ⑩2萬400元 ⑪1萬元 ⑫5,000元 ①中信銀行帳戶 ②中信銀行帳戶 ③中信銀行帳戶 ④中信銀行帳戶 ⑤中信銀行帳戶 ⑥中信銀行帳戶 ⑦中信銀行帳戶 ⑧國泰銀行帳戶 ⑨國泰銀行帳戶 ⑩國泰銀行帳戶 ⑪國泰銀行帳戶 ⑫國泰銀行帳戶  2 蔡冬敏 先於110年8月30日下午1時許，透過社群網站FACEBOOK及通訊軟體聯繫告訴人蔡冬敏之女兒即告訴人林愉庭，佯稱：能提供「蝦皮兼職任務群」之打工機會工作賺錢，要依指示匯款至指定帳戶，致告訴人林愉庭陷於錯誤後，再透過告訴人林愉庭轉達須匯款至指定帳戶之訊息。 110年8月30日下午8時13分許 1萬元 中信銀行帳戶 3 葉名婕 110年8月30日下午3時許，通過社群軟體FACEBOOK及通訊軟體LINE聯繫告訴人葉名婕，佯稱：可以提共「149蝦皮」打工機會工作賺錢，要依指示匯款至指定帳戶云云。 ①110年8月31日 ②110年8月31日 ③110年8月31日下午12時19分許 ④110年8月31日下午1時36分許 ⑤110年8月31日下午2時59分許 ⑥110年8月31日下午3時2分許 ⑦110年8月31日下午4時16分許 ①2,190元 ②2,190元 ③9,960元 ④1萬5,000元 ⑤1萬元 ⑥7,000元 ⑦1萬1,200元 ①國泰銀行帳戶 ②國泰銀行帳戶 ③國泰銀行帳戶 ④國泰銀行帳戶 ⑤玉山銀行帳戶 ⑥玉山銀行帳戶 ⑦玉山銀行帳戶